臺北高等行政法院裁定
                                      100年度再字第140號
再審原告    何善家
再審被告    新竹縣政府稅捐稽徵局
代 表 人    許寧佑（局長）
上列當事人間印花稅事件，再審原告對於中華民國100 年4 月29
日本院99年度再字第159 號判決，提起再審之訴，本院裁定如下
：
    主  文
再審之訴駁回。
再審訴訟費用由再審原告負擔。
    理  由
一、按行政訴訟法第275 條第1 項規定：「再審之訴專屬為判決
    之原行政法院管轄。」本件再審原告主張本院99年度再字第
    159 號判決（下稱原確定判決）有適用法規顯有錯誤、就足
    以影響於判決之重要證物漏未斟酌之再審事由，依行政訴訟
    法第273 條第1 項第1 款、第14款規定提起本件再審之訴，
    依上開規定，本院自有管轄權，合先敘明。
二、次按行政訴訟法第274 條之1 規定：「再審之訴，行政法院
    認無再審理由，判決駁回後，不得以同一事由對於原確定判
    決或駁回再審之訴之確定判決，更行提起再審之訴。」其立
    法理由為：「按行政訴訟之當事人，對於行政法院所為裁定
    ，聲請再審，經駁回後，不得復以同一原因，又對該駁回再
    審聲請之裁定更行聲請再審，固經最高行政法院46年裁字第
    41號著有判例，惟當事人對於原確定判決提起再審之訴，經
    行政法院認無再審理由，判決駁回確定後，依現行規定，並
    未限制當事人對此駁回再審之訴之確定判決不得提起再審之
    訴，為避免當事人一再以同一事由提起再審之訴，致浪費行
    政法院資源，爰參照民事訴訟法第498 條之1 之規定，增訂
    本條規定。」所稱「同一事由」，係指經當事人於前後提起
    再審之訴時主張之事由而言，蓋以同一事由於之前提出主張
    已為行政法院所不採，之後重複主張而對駁回其再審之判決
    更行提起再審之訴，即無不同之事由提出，無異未表明再審
    事由，自屬不合法，依行政訴訟法第278 條第1 項規定，行
    政法院應以裁定駁回之。
三、再按提起再審之訴，應依行政訴訟法第277 條第1 項第4 款
    之規定表明再審理由，此為必須具備之程式。所謂表明再審
    理由，必須指明確定判決有如何合於法定再審事由之具體情
    事，始為相當。倘僅泛言有何條款之再審事由，而無具體情
    事者，尚難謂已合法表明再審理由。如未表明再審理由，法
    院無庸命其補正。
四、本件再審原告主張略以：原確定判決顯有行政訴訟法第273
    條第1 項第1 款、第14款之再審事由存在，且違背行政訴訟
    法第209 條、第243 條第1 項（含最高法院79年3 月6 日第
    1 次民事庭會議決議所示論理法則、經驗法則、證據法則）
    及第243 條第2 項第6 款等規定：(一)再審原告所提99年12月
    15日再審起訴狀（即原確定判決之起訴狀）內表明本院99年
    度訴字第1114號判決（下稱原判決）所適用之法規與現行法
    律有所牴觸不當之違背法令及其具體內容、暨依訴訟資料合
    於該違背法令之具體情事，並主張原判決顯然違背印花稅法
    第12條、第7 條第4 款等規定、地方稅宣導手冊之「印花稅
    」目錄－陸、第1 項所載內容，及憲法第19條租稅法律主義
    、第7 條平等原則及第15條保障人民財產權之意旨。(二)詎原
    確定判決均未實質調查本案，就再審原告提出之前揭具體再
    審理由，亦未說明其駁回理由，有就足以影響於判決之重要
    證物及印花稅法第12條規定漏未斟酌適用之違法，並違背憲
    法第16條、第19條、第7 條及第15條、行政訴訟法第243 條
    第1 項、第2 項第6 款、第218 條準用民事訴訟法第237 條
    等規定，而有適用法規顯有錯誤之情事。(三)原處分未及適用
    印花稅法第12條之公法上租稅法律主義關係存在之母法規定
    ，訴願決定及原確定判決亦未及糾正，爰請求將原確定判決
    及原判決均廢棄，並將訴願決定及原處分（復查決定）均撤
    銷，由再審被告另為適法之處分，以符相關憲法租稅主義原
    則及稽徵正當公平原則等語。
五、查本件再審原告前因印花稅事件，提起行政訴訟，經本院以
    原判決駁回，復經最高行政法院以99年度裁字第2743號裁定
    駁回其上訴，再審原告仍不服，以原判決有行政訴訟法第27
    3 條第1 項第1 款再審事由，向本院提起再審之訴，經本院
    以原確定判決駁回，再經最高行政法院以100 年度裁字第18
    13號裁定駁回其上訴等情，有前揭判決、裁定、再審起訴狀
    及上訴理由狀在卷可稽。經核本件再審原告主張原確定判決
    有行政訴訟法第273 條第1 項第1 款之再審事由，無非重述
    其在前訴訟程序業經主張而為原確定判決摒棄不採之事由，
    茲再審原告復以同一事由，對於駁回再審之訴之原確定判決
    ，更行提起本件再審之訴，於法自有未合。另再審原告主張
    原確定判決有行政訴訟法第273 條第1 項第14款之再審事由
    ，無非說明其對於原處分、訴願決定及前訴訟程序確定裁判
    不服之理由，而對於原確定判決究有如何合於行政訴訟法第
    273 條第1 項第14款規定之具體情事，則未據表明。綜上，
    本件再審之訴，為不合法，應予駁回。
六、依行政訴訟法第278 條第1 項、第104 條、民事訴訟法第95
    條、第78條，裁定如主文。
中    華    民    國    100   年    9     月    30    日
              臺北高等行政法院第二庭
                              審判長法  官  黃本仁
                                    法  官  林妙黛
                                    法  官  曹瑞卿
上為正本係照原本作成。
如不服本裁定，應於送達後10日內向本院提出抗告狀（須按他造
人數附繕本）。
中    華    民    國    100   年    9     月    30    日
                                    書記官  黃玉鈴